臺灣高等法院刑事裁定
111年度聲字第2191號
聲  請  人  臺灣高等檢察署檢察官
受  刑  人  潘昭平




上列聲請人因受刑人數罪併罰有二裁判以上，聲請定其應執行之
刑（聲請案號：臺灣高等檢察署111年度執聲字第1051號），本
院裁定如下：
    主  文
潘昭平因犯如附表所示各罪所處之刑，應執行有期徒刑貳年捌月
。
    理  由
一、聲請意旨略以：受刑人潘昭平（下稱受刑人）因詐欺等數罪
    ，先後經判決確定如附表（聲請書附表編號2之「最後事實
    審案號」欄及「確定判決案號」欄記載均有誤，應均予更正
    如本裁定該2欄位所載），應依刑法第50條第1項但書第1款
    、第2項、第53條、第51條第5款等規定，定其應執行之刑，
    爰依刑事訴訟法第477條第1項聲請裁定等語。
二、按數罪併罰有二裁判以上者，應依刑法第51條之規定定其應
    執行之刑；宣告多數有期徒刑者，於各刑中之最長期以上，
    各刑合併之刑期以下，定其刑期，刑法第53條、第51條第5
    款定有明文。此雖屬法律上之自由裁量事項，然仍有其外部
    性界限及內部性界限，並非概無拘束。依據法律之具體規定
    ，法院應在其範圍選擇為適當之裁判者，為外部性界限；而
    法院為裁判時，應考量法律之目的，及法律秩序之理念所在
    者，為內部性界限。法院為裁判時，二者均不得有所踰越，
    亦即在數罪併罰，有二裁判以上定其應執行之刑時，仍應受
    前揭外部性界限及內部性界限之拘束（最高法院94年度台非
    字第233號判決意旨參照）。
三、經查，受刑人因詐欺等數罪，先後經臺灣臺北地方法院及本
    院判處如附表所示之刑，均經確定在案，且本院為犯罪事實
    最後判決法院，有如附表各編號所示之判決書及本院被告前
    案紀錄表在卷可考。又附表編號1至5乃得易科罰金之罪，編
    號6至7則不得易科罰金，屬刑法第50條第1項但書第1款情形
    ，而受刑人已請求檢察官就上開數罪聲請定應執行刑，有其
    親自簽名之受刑人是否請求檢察官聲請定應執行刑聲請狀附
    卷可憑（本院卷第5頁）。是檢察官聲請定其應執行刑，本
    院審核認為正當，爰審酌本件內部性及外部性界限，受刑人
    所犯各罪之類型、動機、態樣、侵害法益、行為次數，兼衡
    刑罰經濟與公平、比例原則，整體評價其應受非難及矯治之
    程度，另考量附表編號1至5、6至7所示案件先前定應執行刑
    時，已分別給予減少有期徒刑7月（5月+6月+6月+2月+2月＝1
    年9月，1年9月-1年2月＝7月）、6月（1年+1年2月＝2年2月，
    2年2月-1年8月＝6月）之恤刑利益，兼衡受刑人就本件定刑
    表示「無意見」等情（本院卷第20頁），裁定其應執行之刑
    如主文所示。至業已執行完畢部分，屬於就所定之應執行刑
    執行時應如何折抵之問題，執行檢察官於換發執行指揮書時
    ，宜注意在備註欄載明扣抵情形，俾免受刑人誤會，附此敘
    明。
四、據上論斷，應依刑事訴訟法第477條第1項，刑法第50條第1
    項但書第1款、第2項、第53條、第51條第5款，裁定如主文
    。
中　　華　　民　　國　　111 　年　　7 　　月　　7 　　日
                  刑事第二十一庭審判長法　官  林怡秀
                                      法　官  胡宜如
                                      法　官  劉元斐
以上正本證明與原本無異。
如不服本裁定，應於收受送達後五日內向本院提出抗告狀。
                                      書記官  陳靜雅
中　　華　　民　　國　　111 　年　　7 　　月　　7 　　日
附表
編　　　　　號  1 2 3 罪　　　　　名  詐欺 侵占 侵占 宣　　告　　刑  有期徒刑5月 有期徒刑6月 有期徒刑6月 犯　罪　日　期  108/10/07 108/10/05 108/10/10 偵查(自訴)機關 年　度　案　號  臺灣臺北地方檢察署   109年度偵字第15296號 臺灣臺北地方檢察署   109年度偵字第15296號 臺灣臺北地方檢察署   109年度偵字第15296號 最　後 事實審 法　院 臺灣臺北地方法院 臺灣臺北地方法院 臺灣臺北地方法院  案　號 109年度審訴字第864號 109年度審訴字第864號 109年度審訴字第864號  判決日期 109年7月30日 109年7月30日 109年7月30日 確　定 判　決 法　院 臺灣臺北地方法院 臺灣臺北地方法院 臺灣臺北地方法院  案　號 109年度審訴字第864號 109年度審訴字第864號 109年度審訴字第864號  確定日期 109年9月1日 109年9月1日 109年9月1日 是否得易科罰金  是 是 是 備註  臺北地檢109年度執字第5527號（編號1至5經判決定應執行有期徒刑1年2月，已執畢）   


編　　　　　號  4 5 6 罪　　　　　名  偽造文書 偽造文書 詐欺 宣　　告　　刑  有期徒刑2月 有期徒刑2月 有期徒刑1年 犯　罪　日　期  108/10/08 108/10/14 108/07/19、108/07/24、 108/08/14 偵查(自訴)機關 年　度　案　號  臺灣臺北地方檢察署   109年度偵字第15296號 臺灣臺北地方檢察署   109年度偵字第15296號 臺灣基隆地方檢察署110年度偵字第535號、調偵字第16號 最　後 事實審 法　院 臺灣臺北地方法院 臺灣臺北地方法院 臺灣高等法院  案　號 109年度審訴字第864號 109年度審訴字第864號 110年度上易字第1670號  判決日期 109年7月30日 109年7月30日 111年1月4日 確　定 判　決 法　院 臺灣臺北地方法院 臺灣臺北地方法院 臺灣高等法院  案　號 109年度審訴字第864號 109年度審訴字第864號 110年度上易字第1670號  確定日期 109年9月1日 109年9月1日 111年1月4日 是否得易科罰金  是 是 否 備註  臺北地檢109年度執字第5527號（編號1至5經判決定應執行有期徒刑1年2月，已執畢）  基隆地檢111年度執字第333號（編號6、7經判決定應執行有期徒刑1年8月） 


編　　　　　號  7   罪　　　　　名  詐欺   宣　　告　　刑  有期徒刑1年2月   犯　罪　日　期    108/07/18、108/07/23、 108/08/06、108/08/07   偵查(自訴)機關 年　度　案　號  臺灣基隆地方檢察署110年度偵字第535號、調偵字第16號   最　後 事實審 法　院 臺灣高等法院    案　號 110年度上易字第1670號    判決日期 111年1月4日   確　定 判　決 法　院 臺灣高等法院    案　號 110年度上易字第1670號    確定日期 111年1月4日   是否得易科罰金  否   備註  基隆地檢111年度執字第333號（編號6、7經判決定應執行有期徒刑1年8月）